【裁判字號】    90,易,2220
【裁判日期】    900903
【裁判案由】    妨害自由
【裁判全文】
臺灣臺中地方法院刑事判決                          九十年度易字第二二二號
    公  訴  人  臺灣台中地方法院檢察署檢察官
    被      告  甲○○
右列被告因妨害自由案件，經檢察官提起公訴（九十年度偵字第一０二０七號），本
院判決如左：
      主    文
甲○○以強暴、脅迫妨害人行使權利，處拘役伍拾伍日，如易科罰金，以參佰元折算
壹日。
    事    實
一、甲○○於民國八十九年四月十三日下午一時四十分許，至其父陸昌煌位於台中縣
    后里鄉○里村○○路七四號住處，見乙○○將向陸昌煌所購買之橘子，裝在自小
    貨車上欲離去時，以水泥柱擋在路中央，不讓乙○○上開自小貨車離去，並揚言
    稱若乙○○敢離開，要告乙○○竊盜並用土鏟打破車子之玻璃等語，妨害乙○○
    行使開車離開現場之權利。迄警察到場處理，並將上開水泥柱搬開後，乙○○始
    得以駕車離開。嗣經本院刑事庭法官審理八十九年度易字第三三八一號家庭暴力
    之傷害案件後，始查悉上情。
二、案經本院刑事庭法官向臺灣臺中地方法院檢察署檢察官告發後偵查起訴。
    理    由
一、被告甲○○未於本院審理時到庭，其於偵查中則矢口否認有何妨害自由犯行，辯
    稱：我沒有妨害自由云云。惟查，右揭犯罪事實，業據被害人乙○○指述綦詳，
    並經證人即到場處理之警員王俊民、證人即到場處理之中興保全公司人員馬作虎
    、證人即被告之父陸昌煌分別於本院八十九年度易字第三三八一號案件警訊、審
    理時證述明確，被告所辯，顯係卸責之詞，殊無足採，因而事證明確，被告犯行
    堪以認定，應予依法論科。
二、核被告所為，係犯刑法第三百零四條第一項之強制罪。爰審酌被告素行，犯罪之
    動機、目的、手段、所生危害尚輕及未能坦承犯行之犯後態度等一切情狀，量處
    如主文所示之刑，並諭知易科罰金之折算標準 (按刑法第四十一條原規定犯最重
    本刑為三年以下有期徒刑以下之刑之罪，而受六個月以下有期徒刑或拘役之宣告
    者，得易科罰金，而該法條業經立法院三讀通過修正為犯最重本刑為五年以下有
    期徒刑以下之刑之罪，而受六個月以下有期徒刑或拘役之宣告，得易科罰金，並
    經總統於九十年一月十日以華總一義字第九０００００三八００號公布，於九十
    年一月十二日起生效，依刑法第二條第一項前段規定，應適用裁判時之法律即修
    正後之刑法諭知易科罰金之折算標準)，以示懲儆。
三、被告經合法傳喚無正當理由未到庭，本院認係應科拘役之案件，故不待其陳述逕
    行判決。
據上論斷，應依刑事訴訟法第二百九十九條第一項前段、第三百零六條，刑法第二條
第一項前段、第三百零四條第一項，修正後刑法第四十一條第一項前段，罰金罰鍰提
高標準條例第一條前段、第二條，判決如主文。
中      華      民      國      九十      年      九      月    三      日
                                      台灣台中地方法院刑事第五庭
                                          法  官  劉長宜
右正本證明與原本無異。
如不服本判決，應於判決送達後十日內向本院提出上訴狀，上訴於臺灣高等法院臺中
分院( 須附繕本 )。
                                          書記官
中      華      民      國      九十      年      九      月     四     日
附錄論罪科刑法條：
刑法第三百零四條第一項：以強暴、脅迫使人行無義務之事或妨害人行使權利者，處
三年以下有期徒刑、拘役或三百元以下罰金。


司法院資訊處製作；財團法人民間司法改革基金會備份。
